# 陈版，请教一个今天遇到的实际问题

提问人：qlovem 时间：2011-12-02 11:34:15
实际工作中遇到这样一个问题： 一个企业在非同一控制下合并了另一家公司，并产生了商誉。减值测试的情况下，商誉发生了减值。请问母公司个别报表中是否对长期股权投资进行减值呢？请指教，谢谢。

回答人：chenyiwei
两者存在关联，但并没有必然的对应关系。合并报表层面的商誉减值的测试对象是商誉所在的资产组或资产组组合的未来现金流量，而个别报表层面长期股权投资的减值，主要是考虑该项股权所在的子公司这一法人主体的未来现金流量，以及该子公司股权的市场价值等因素，由于减值测试对象和考虑的思路存在差异，可能会出现不一致的结果。

提问人：qlovem 时间：2011-12-02 16:02:48
回复 chenyiwei 的帖子
谢谢陈版，我的疑问是若是长投减值后，合并报表工作底稿中的抵消分录中商誉金额是不是已经发生变化了？

回答人：chenyiwei
如上所述，这两个问题互相关联但存在一定独立性，个别报表层面长期股权投资的减值不一定必然意味着合并报表层面商誉的减值（当然多数情况是如此）。